# 合并抵消中的终止经营问题

提问人：Rw216 时间：2022-06-20 20:28:07
求助陈版主
背景： A集团下属两个子公司B和C， 2021 年 10 月A集团处置B公司，C公司持续经营，B公司向消费者发放的积分兑换义务转而由C公司承担；
B公司个别报表上将原消费者尚未兑换的积分确认为递延收益，在兑换义务转移给C后，递延收益直接确认为营业外收入；
C公司由于需要承担B公司的积分未来的兑换义务，单体报告中计提销售费用；
问题: (1)在编制 2021 年度合并报表，B公司确认的营业外收入与C公司确认的销售费用是否需要抵消？
2. 由于B公司已被处置，因此B公司 2021 年1-9月的净利润在报表中应为终止经营的净利润，C公司的净利润为持续经营的净利润，问题(1)中的营业外收入与销售费用的是否受到分别属于终止经营和持续经营而无法抵消？

回答人：chenyiwei
首先，B的积分兑现义务转给C，且B未向C支付对价，则双方是否应按权益性交易处理？即B将无需承担兑现义务的积分余额转入资本公积，C将承担的兑现义务金额冲减资本公积并确认负债？
在合并报表层面，上述资本公积一增一减自动抵销。且该事项发生于B被处置之前，故不影响合并报表编制，也不影响持续经营净利润和终止经营净利润的区分。